臺灣高等法院臺南分院刑事判決　　　　　　　 九十三年度上易字第一四七號　 Ｃ
　　　上　訴　人
　　　即　被　告　乙　○　○
右上訴人因竊盜案件，不服臺灣臺南地方法院九十三年度易字第九十五號中華民國九
十三年二月二十五日第一審判決（起訴案號：臺灣臺南地方法院檢察署九十三年度偵
字第八七、八八號），提起上訴，本院判決如左：
      主      文
原判決撤銷。
乙○○於夜間侵入住宅竊盜，累犯，處有期徒刑捌月。
      事      實
一、乙○○曾於民國（下同）八十三年間，因違反麻醉藥品管理條例案件，經臺灣臺
    南地方法院判處有期徒刑五年十月確定，於八十六年四月三十日因縮短刑期而假
    釋出獄，並於八十九年十一月二十九日因假釋期滿執行完畢。
二、詎乙○○猶不思悔改，竟基於意圖為自己不法之所有之犯意，先於九十年十一月
    十日凌晨在台南縣歸仁鄉○○○街四三巷六號其住處竊取甲○○○所有之房屋鑰
    匙一支後，再於同日凌晨零時二十分許夜間，赴臺南市精忠三村八五三號甲○○
    ○住處，持其事先竊取之甲○○○所有之房屋鑰匙一支打開大門侵入其內，竊取
    甲○○○所有如附表所示之財物，得手後，復基於意圖為自己不法所有之概括犯
    意，分別於同日凌晨二時五十五分許及清晨六時二十七分許，持竊得之甲○○○
    之提款卡赴臺南縣歸仁鄉歸仁郵局第九支局之提款機，以甲○○○記載於郵政存
    簿儲金簿上之密碼先後詐領新台幣（下同）三萬元及六萬元。嗣經甲○○○報警
    ，為警調閱前述提款機之錄影帶，翻拍後供甲○○○指認出盜領者係乙○○，而
    於九十一年二月二十一日，在臺南縣歸仁鄉○○○街四三巷六號查獲乙○○，並
    自乙○○身上扣得甲○○○所有之手錶一只。
三、案經甲○○○訴由臺南市警察局第一分局報告臺灣臺南地方法院檢察署檢察官偵
    查起訴。
      理      由
一、本件係經上訴人即被告乙○○於原審及本院審理中當庭表示認罪，而以簡式審判
    程序加以審理，有原審九十二年二月二十四日及本院九十三年五月十二日之審判
    筆錄附卷足憑，則依據刑事訴訟法第二百七十三條之二、同法第一百五十九條第
    二項之規定，不適用傳聞法則有關限制證據能力之相關規定，合先敘明。
二、訊據被告乙○○對於前揭犯行坦承不諱，核與被害人甲○○○於警訊及檢察官偵
    查中所指訴之情節相符，且有贓物認領保管單一張、甲○○○之郵政存簿儲金簿
    存提款交易明細表一份、臺南市警察局第一分局員警蒐證照片四幀及被告提款時
    之錄影翻拍照片二幀為證，被告自白核與事實相符，應可採信，本件事證已甚明
    確，被告犯行堪以認定，應予依法論科。
三、被告乙○○事先竊取之甲○○○之鑰匙一支，再於九十年十一月十日凌晨零時二
    十分許，侵入甲○○○之住宅竊取如附表所示之財物，及持所竊取之甲○○○所
    有之提款卡，至自動提款機詐領甲○○○之金錢，核其所為，係犯刑法第三百二
    十條第一項之竊盜罪、第三百二十一條第一項第一款之夜間侵入住宅竊盜罪及第
    三百三十九條之二第一項之利用自動付款設備詐欺罪。被告先後於不同時間，至
    相同地點之提款機詐領金錢之犯行，時間緊接，觸犯犯罪構成要件相同之罪名，
    係基於概括犯意而為，應依連續犯規定論以一罪，即連續利用自動付款設備詐欺
    罪，並加重其刑。又被告所犯竊盜罪、夜間侵入住宅竊盜罪與連續利用自動付款
    設備詐欺罪間，有方法、目的之手段關係，為牽連犯，應依刑法第五十五條之規
    定，從較重之夜間侵入住宅竊盜罪論斷。查被告乙○○曾於八十三年間，因違反
    麻醉藥品管理條例案件，經臺灣臺南地方法院判處有期徒刑五年十月確定，於八
    十六年四月三十日因縮短刑期而假釋出獄，並於八十九年十一月二十九日因假釋
    期滿執行完畢，此有臺灣高等法院被告全國前案紀錄表一份在卷可按。其前受有
    期徒刑之執行完畢後，五年內再犯本件有期徒刑以上之罪，為累犯，應依刑法第
    四十七條之規定遞予加重其刑。公訴人雖僅就被告夜間侵入住宅竊盜及連續利用
    自動付款設備詐欺之犯行提起公訴，然檢察官就犯罪事實一部起訴，其效力及於
    全部，本件被告事先竊取甲○○○之房屋之鑰匙一支之犯罪事實，與前揭論罪科
    刑之夜間侵入住宅竊盜部分，有方法、目的之手段關係，為牽連犯，已如前述，
    本院自應就屬於裁判上一罪之竊取甲○○○之鑰匙之部分，一併加以裁判。
四、原審予以論罪科刑，並量處有期徒刑拾月，固非無見。惟查：本件係被告乙○○
    先於九十年十一月十日凌晨在台南縣歸仁鄉○○○街四三巷六號其住處竊取甲○
    ○○所有之房屋鑰匙一支後，再於同日凌晨零時二十分許夜間，赴臺南市精忠三
    村八五三號甲○○○住處竊取如附表所示之物，惟原審對於被告先竊取鑰匙之時
    間、地點未予記載，即有未洽。被告上訴意旨猶執前詞，否認犯罪，雖不足採，
    惟原判決既有可議，自應由本院將原判決撤銷改判。爰審酌被告犯罪之動機、目
    的、手段，且本案之被害人為被告父親之同居人，被告又已返還部分財物予被害
    人甲○○○，業據被告自承在卷，且其犯罪後坦承犯行，態度良好等一切情狀，
    量處如主文第二項所示之刑，以資懲儆。
據上論斷，應依刑事訴訟法第三百六十九條第一項前段、第三百六十四條、第二百九
十九條第一項前段、第二百七十三條之一第一項，刑法第三百二十一條第一項第一款
、第三百二十條第一項、第五十六條、第三百三十九條之二第一項、第五十五條、第
四十七條，罰金罰鍰提高標準條例第一條前段，判決如主文。
本案經檢察官李傳來到庭執行職務。
中    華    民    國      九十三      年      五      月      十九      日
                                  臺灣高等法院臺南分院刑事第五庭
                                      審判長法官  楊    明    章
                                            法官  戴    勝    利
                                            法官  顏    基    典
右正本證明與原本無異。
不得上訴。
                                      法院書記官  呂    嘉    文
中    華    民    國      九十三      年      五      月      二十      日
附錄法條：
刑法第三百二十條：
意圖為自己或第三人不法之所有，而竊取他人之動產者，為竊盜罪，處五年以下有期
徒刑、拘役或五百元以下罰金。
意圖為自己或第三人不法之利益，而竊佔他人之不動產者，依前項之規定處斷。
前二項之未遂犯罰之。
刑法第三百二十一條：
犯竊盜罪而有左列情形之一者，處六月以上、五年以下有期徒刑：
一  於夜間侵入住宅或有人居住之建築物、船艦或隱匿其內而犯之者。
二  毀越門扇、牆垣或其他安全設備而犯之者。
三  攜帶兇器而犯之者。
四  結夥三人以上而犯之者。
五  乘火災、水災或其他災害之際而犯之者。
六  在車站或埠頭而犯之者。
前項之未遂犯罰之。
刑法第三百三十九條之二：
意圖為自己或第三人不法之所有，以不正方法由自動付款設備取得他人之物者，處三
年以下有期徒刑、拘役或一萬元以下罰金。
以前項方法得財產上不法之利益或使第三人得之者，亦同。
【附表】：
┌──┬────────┬───────────┐
│編號│  項目          │數量                  │
├──┼────────┼───────────┤
│一  │  金手鐲        │一只                  │
├──┼────────┼───────────┤
│二  │  戒指          │一只                  │
├──┼────────┼───────────┤
│三  │ 郵政存簿儲金簿 │一本                  │
├──┼────────┼───────────┤
│四  │ 甲○○○之印章 │一個                  │
└──┴────────┴───────────┘
┌──┬────────┬───────────┐
│五  │  手錶          │一只                  │
├──┼────────┼───────────┤
│六  │  現金          │新台幣一萬九千元      │
└──┴────────┴───────────┘
